臺灣基隆地方法院刑事判決　　　　　　　 94年度訴字第750號
公　訴　人　臺灣基隆地方法院檢察署檢察官
被　　　告　乙○○
上列被告因毒品危害防制條例案件，經檢察官提起公訴（94年度
毒偵字第2155號），經本院合議庭裁定由受命法官獨任進行簡式
審判程序，判決如下：
    主  文
乙○○連續施用第一級毒品，處有期徒刑陸月，如易科罰金以
佰元折算壹日。
扣案之注射針筒貳支、勺子壹支均沒收。
    事  實
一、乙○○前因施用第一、二級毒品案件，經觀察、勒戒後，認
    無繼續施用毒品之傾向，於民國93年5月21日釋放，由臺灣
    基隆地方法院檢察署檢察官於93年5月21日，以93年度毒偵
    字第249、540號不起訴處分確定，復因施用第一、二級毒品
    案件，由臺灣基隆地方法院檢察署檢察官提起公訴，經本院
    於93年9月3日以93年度訴字第482號判處有期徒刑6月、3月
    ，定應執行刑為有期徒刑8月，於93年10月11日確定（現執
    行中）。詎其猶不知悔改，於上開觀察勒戒執行完畢釋放後
    5年內，復基於施用第一級毒品之概括犯意，自於94年7月初
    某日起至94年8月8日晚上某時止（起訴書記載為於94年8月7
    日8時許），在基隆市○○區○○街90號住處及樓梯間等處
    （起訴書記載為在基隆市○○區○○街90號樓梯口處），連
    續將第一級毒品海洛因加水、葡萄糖以注射針筒注射右手臂
    內側之方式施用第一級毒品海洛因，約1天施用2次或1、2天
    施用1次第一級毒品海洛因（起訴書記載為施用1次）。嗣乙
    ○○因上開徒刑8月未到案執行為臺灣基隆地方法院檢察署
    通緝，為警於94年8月9日下午7時20分許（起訴書記載為於9
    4年8月7日），在基隆市○○區○○街90號樓梯間查獲，乙
    ○○在警員未發覺其本件施用第一級毒品海洛因罪嫌前，主
    動帶警員至上址4樓樓梯間的鞋櫃後面取出其所有供施用毒
    品海洛因用之器具勺子1支，及其所有預備供施用毒品海洛
    因之器具注射針筒2支（未使用），並向警員說該等物品係
    其所有，於警訊時向警員坦承自92年開始施用第一級毒品海
    洛因，最近1次於94年8月7日上午8時許在基隆市○○區○○
    街90號樓梯口注射毒品海洛因，並同意採尿液送驗，經送臺
    灣尖端先進生技醫藥股份有限公司檢驗後呈施用海洛因之嗎
    啡陽性反應（嗎啡檢出濃度為10550NG／ML），而接受裁判
    。乙○○在本院審判時，且供承其自94年7月初某日起至94
    年8月8日晚上止均有連續以注射針筒注射施用第一級毒品海
    洛因，約1天施用2次或1、2天施用1次，而查知全部上情。
二、案經基隆市警察局第三分局報告台灣基隆地方法院檢察署檢
    察官偵查起訴。
    理  由
一、右開事實，業經被告乙○○於本院準備程序及審判時自白不
    諱，又被告於94年8月9日晚上7時20分許為警查獲後，於94
    年8月9日晚上7時40分起晚上8時5分許警訊時為警採集尿液
    送臺灣尖端先進生技醫藥股份有限公司以酵素免疫分析法為
    初步篩檢，並以氣相層析質譜儀法為確認檢驗之結果，呈施
    用第一級毒品海洛因之嗎啡陽性反應（嗎啡檢出濃度為1055
    0NG／ML，而衛生署之檢測標準為300NG／ML），有該公司出
    具之94年8月17日濫用藥物檢驗報告1份在卷可憑，且有其所
    有供施用毒品海洛因之器具勺子1支，及其所有預備供施用
    毒品海洛因之器具注射針筒2支（未使用）扣案可佐，經本
    院當庭勘驗被告之2手臂結果，被告2手背各有1處針孔舊疤
    痕、2手臂內側各有3處針筒舊疤痕等節，有本院94年9月19
    日審判筆錄可憑，被告對勘驗結果供稱：「這些都是其施打
    海洛因之針孔舊疤痕，本案打的部分是在右手臂內側最前面
    那1處」等語，堪認被告上開自白核與事實相符，可以採信
    。又被告前因施用毒品案件，經送觀察、勒戒後，認無繼續
    施用毒品之傾向，於93年5月21日釋放，由臺灣基隆地方法
    院檢察署檢察官於93年5月21日，以93年度毒偵字第249、54
    0號不起訴處分確定，復因施用第一、二級毒品案件，由臺
    灣基隆地方法院檢察署檢察官提起公訴，經本院於93年9 月
    3日以93年度訴字第482號判處有期徒刑6月、3月，定應執行
    刑為有期徒刑8月，於93年10月11日確定，再犯本件施用毒
    品案件，復有不起訴處分書、起訴書、本院判決書、臺灣基
    隆地方法院檢察署刑案資料查註紀錄表、臺灣高等法院被告
    全國前案紀錄表附卷可考，本件事證明確，被告經觀察、勒
    戒釋放後5年內再犯施用第一級毒品罪之犯行至堪認定，應
    依法論科。
二、核被告所為，係犯毒品危害防制條例第10條第1項之施用第
    一級毒品罪。其持有第一級毒品海洛因係供施用，其持有第
    一級毒品之低度行為為施用第一級毒品之高度行為所吸收，
    不另論罪。其先後多次施用第一級毒品之犯行，時間緊接，
    犯罪構成要件相同，顯係基於概括犯意為之，為連續犯，應
    論以1施用第一級毒品罪，並加重其刑。公訴人雖僅就被告
    於94年8月7日8時許施用第一級毒品海洛因部分起訴，而未
    就上揭犯罪事實所載其餘時點施用第一級毒品海洛因犯行起
    訴，然未起訴部分之犯罪事實與起訴部分，有連續犯裁判上
    一罪之關係，為起訴之效力所及，本院自應併予審究。再查
    ，被告因上開徒刑8月未到案執行為臺灣基隆地方法院檢察
    署通緝，為警於94年8月9日下午7時20分許，在基隆市○○
    區○○街90號樓梯間查獲，被告主動帶警員至上址4樓樓梯
    間的鞋櫃後面取出其所有供施用毒品海洛因用之器具勺子1
    支，及其所有預備供施用毒品海洛因之器具注射針筒2支，
    並向警員說該等物品係其所有，於警訊時向警員坦承自92
    年開始施用第一級毒品海洛因，最近1次於94年8月7日上午8
    時許在基隆市○○區○○街90號樓梯口注射毒品海洛因云云
    ，經本院依職權傳喚證人即承辦之警員丙○○到庭結證稱：
    「被告是毒品通緝犯。當初我們是有懷疑，我跟他講說你是
    通緝犯，如果有東西自己拿出來，他就帶丁○○去四樓樓梯
    間的鞋櫃後面拿扣案的物品，我逮捕他時不知道他涉嫌施用
    毒品海洛因的事實，他把扣案的東西拿出來，說東西是他的
    ，後來在警訊時他有承認他有施用海洛因。本件施用毒品海
    洛因的事實是被告自己主動供出來的。」等語（見本院94年
    9月19日審判筆錄），因之被告係在警員未發覺其施用第一
    級毒品海洛因罪嫌前，向警員坦承有施用第一級毒品海洛因
    之犯行，而接受裁判，且在本院審判時，供承其自94年7月
    初某日起至94年8月8日晚上止均有連續以注射針筒注射施用
    第一級毒品海洛因，約1天施用2次或1、2天施用1次乙情（
    見本院94年9月19日審判筆錄），從而，被告係對於未發覺
    之罪自首而受裁判，應依刑法第62條前段之規定減輕其刑，
    並依規定先遞加後減之。爰審酌被告曾因施用毒品案件經不
    起訴處分、科刑後，再犯本件施用第一級毒品罪、其施用毒
    品期間、次數、於犯罪未發覺前自首而受裁判及被告於本院
    審判時坦承犯行已知悔悟等一切情狀，量處如主文所示之刑
    ，並諭知易科罰金之折算標準，以示儆懲。
三、扣案之注射針筒2支（未使用）、勺子1支，經核非專供施用
    毒品之器具，分別係被告所有預備供施用毒品海洛因用、其
    所有供施用毒品海洛因用，業據被告供明在卷，爰依刑法第
    38條第1項第2款規定宣告沒收。至扣案之玻璃球、紅色飾物
    包跟施用海洛因沒有關係，玻璃球是吸用安非他命用的，飾
    物包是裝玻璃球用的，均非被告所有供本件施用第一級毒品
    海洛因所用，已據被告陳明在卷，依法不予宣告沒收，在此
    說明。
四、據上論斷，應依刑事訴訟法第299條第1項前段、第273條之1
    第1項、第284條之1，毒品危害防制條例第10條第1項、第23
    條第2項，刑法第11條前段、第56條、第62條前段、第41條
    第1項前段、第38條第1項第2款，罰金罰鍰提高標準條例第2
    條，判決如主文。
本案經檢察官甲○○到庭執行職務
中　　華　　民　　國　　94　　年　　9　　月　　30 　日
                  刑事第三庭法  官  鄭景文
以上正本證明與原本無異。
對於本件判決如有不服，應於收受送達後10日內，向本院提出上
訴書狀，上訴於臺灣高等法院，並按他造當事人之人數附具繕本
。
中　　華　　民　　國　　94　　年　　9　　月　　30　　日
                            書記官  陸清敏
附錄論罪科刑依據之法條：
毒品危害防制條例第10條第1項：
施用第一級毒品者，處6月以上5年以下有期徒刑。
